臺灣宜蘭地方法院刑事判決
111年度易字第42號
公  訴  人  臺灣宜蘭地方檢察署檢察官
被      告  吳貴英




上列被告因竊盜案件，經檢察官提起公訴（110年度偵字第8207
號），本院判決如下：
    主  文
吳貴英犯竊盜罪，處拘役拾伍日，如易科罰金，以新臺幣壹仟元
折算壹日。
    犯罪事實
一、吳貴英意圖為自己不法之所有，基於竊盜之犯意，於民國11
    0年9月28日7時21分許，自其位在宜蘭縣○○鄉○○路0段00號住
    處2樓行經宜蘭縣○○鄉○○路0段00號2樓矮牆之縫隙後，自該
    處2樓之後門進入樓梯步行至1樓黃燕翎所經營之灰熊出租車
    行內，徒手竊得收銀機內之新臺幣（下同）2500元得手後離
    去。
二、案經宜蘭縣政府警察局礁溪分局報告臺灣宜蘭地方檢察署檢
    察官偵查起訴。
    理  由
壹、程序部分
    本判決所引用傳聞證據之證據能力，當事人於本院審理程序
    中均表示同意有證據能力（見本院卷第30頁至第33頁）。基
    於尊重當事人對於傳聞證據之處分權，及證據資料愈豐富愈
    有助於真實發現之理念，審酌該等證據作成時並無違法取證
    或顯不可信之瑕疵，以之作為證據應屬適當，依刑事訴訟法
    第159條之5規定及最高法院104年度第3次刑事庭會議決議意
    旨，認該等證據資料均有證據能力。至本判決所引之非供述
    證據，與本案均有關連性，亦無證據證明係實施刑事訴訟程
    序之公務員以不法方式所取得，依刑事訴訟法第158條之4之
    反面解釋，當有證據能力。
貳、實體部分
一、訊據被告吳貴英對於上開犯罪事實坦承不諱（見警卷第1頁
    至第2頁、偵卷第10頁、本院卷第30頁、第33頁），核與證
    人即被害人黃燕翎之代理人謝昀達於警詢中之證述相符（見
    警卷第3頁至第4頁），並有現場照片5紙、3紙（見警卷第7
    頁至第9頁、見偵卷第10-1頁至第10-2頁）、現場監視器錄
    影畫面翻拍照片8紙（見警卷第9頁至第13頁）在卷可稽，足
    認被告上開自白與事實相符，本件事證明確，被告上開犯行
    堪以認定，應予依法論科。
二、論罪
　㈠按刑法第321條第1項第2款所謂「毀」係指毀損，「越」則指
    超越及踰越，若啟門入內即非可謂之越進，苟行為人毀壞門
    扇而伸手入內打開門鎖而再啟門入室竊盜，其行為則該當於
    「毀壞」之態樣，而非「毀越」（最高法院93年度台上字第
    6727號、95年度台上字第535號判決參照）。經查，被告於
    偵查及本院審理中供稱：我是從矮牆的破洞走過去，礁溪路
    6段40號2樓的門沒有關，我就直接走進去等語（見偵卷第10
    頁、本院卷第30頁至第31頁），並有現場照片2紙在卷可稽
    （見本院卷第35頁），且依證人即被害人之代理人謝昀達於
    偵查中亦稱被告並未翻越門扇等語（見偵卷第7頁），則被
    告自矮牆之縫隙走過並由門入屋，並無何「踰越」、「超越
    」或「毀壞」之行為，是核被告所為，係犯刑法第320條第1
    項住宅竊盜罪。
　㈡公訴意旨認被告本案係犯刑法第321條第1項第2款之踰越安全
    設備竊盜罪，尚有未合，惟二者基本社會事實同一，且經本
    院告知被告刑法第320條第1項罪名，無礙被告防禦權之行使
    ，爰依法變更起訴法條。　　
三、爰審酌被告為智識成熟之人，且非無謀生能力，竟不思以正
    當方法獲取財物，率爾進入灰熊出租車行竊取現金，足見其
    漠視他人財產法益，破壞社會治安，所為實有不該；兼衡被
    告從無前科，坦承犯行，已與被害人之代理人謝昀達達成和
    解，被告小學畢業之智識程度，目前無業，患有持續性憂鬱
    症，子女均已成年等一切情狀，量處如主文所示之刑，並諭
    知易科罰金之折算標準。
四、未扣案之犯罪所得即被告本案所竊得之現金2500元，本應依
    刑法第38條之1第1項前段、第3項規定諭知沒收。惟被告已
    賠償4000元並與被害人之代理人謝昀達達成和解等情，業據
    被告供承在卷（見本院卷第30頁），並有和解書1紙在卷可
    稽（見警卷第14頁），此部分應可認被告已賠償上開被害人
    以填補損害，則若再依刑法第38條之1第1項前段、第3項之
    規定諭知沒收，將使被告除前開已賠償上開被害人之損害外
    ，又須將其犯罪所得財物提出供沒收執行，或依法追徵其價
    額，不啻使被告面臨雙重追償之不利益而有過苛之虞。爰依
    刑法第38條之2第2項規定，就被告本案犯罪所得不予宣告沒
    收或追徵。
據上論斷，應依刑事訴訟法第299條第1項前段、第300條，刑法
第320條第1項、第41條第1項前段，刑法施行法第1條之1第1項，
判決如主文。
本案經檢察官黃明正提起公訴，檢察官張學翰到庭執行職務。
中　　華　　民　　國　　111 　年　　3 　　月　　24　　日
                  刑事第五庭  法  官  李蕙伶
以上正本證明與原本無異。
本判決為第一審判決，當事人如不服本判決，應於收受送達後20
日內向本院提出上訴書狀（須按他造當事人之人數附繕本）；告
訴人、被害人如不服本判決，應請求檢察官於上訴期間內提出上
訴。若有上訴權人均未提出上訴，待判決確定後本件將送檢察署
執行，檢察署將以傳票或命令告知被告有關執行之事宜，被告勿
庸於收到本判決後即前來本院或檢察署繳納易科罰金或進行其他
執行事項。
　　　　　　　　　　　        書記官  陳靜宜　　　　　　
中　　華　　民　　國　　111 　年　　3 　　月　　24　　日
附錄本案論罪科刑法條：
中華民國刑法第320條
意圖為自己或第三人不法之所有，而竊取他人之動產者，為竊盜
罪，處5年以下有期徒刑、拘役或50萬元以下罰金。
意圖為自己或第三人不法之利益，而竊佔他人之不動產者，依前
項之規定處斷。
前二項之未遂犯罰之。